臺灣新北地方法院民事裁定
111年度消債清字第35號
聲  請  人  王靜琦  
代  理  人  黃千芸律師（法扶律師）
上列當事人聲請消費者債務清理清算事件，本院裁定如下：
    主  文
聲請人應於本裁定送達後十日內補正如附件所示事項。
    理  由
一、按聲請更生或清算不合程式或不備其他要件者，法院應以裁
    定駁回之，但其情形可以補正者，法院應定期間先命補正，
    消費者債務清理條例第8條定有明文。
二、本件聲請人具狀聲請清算，有如附件所示事項應予補正，茲
    命聲請人於收受本裁定送達後10日內補正，逾期不補正即駁
    回其聲請。
三、依消費者債務清理條例第8條但書，裁定如主文。
中　　華　　民　　國　　111 　年　　2 　　月　　23　　日
                  民事第六庭  法　官　許映鈞
以上正本係照原本作成。
本裁定不得抗告。
中　　華　　民　　國　　111 　年　　2 　　月　　23　　日
                              書記官　廖美紅
附件：
一、預納郵務送達費新臺幣（下同）3,060元（依聲請人陳報之
    債權人5人，連同聲請人，合計6人，暫以每人10份，每份51
    元計算：6×10×51元＝3,060元）；並指定倘預納費用須退費
    時，退款之帳戶（限聲請人個人帳戶，並提供存摺封面影本
    ）。
二、聲請人於聲請本件清算前2年（即民國108年11月17日）起迄
    今，期間如有財產變動狀況（含不動產、動產），應詳述其
    原因情事【即就上開財產之有償、無償（原始或繼受）取得
    、移轉予他人、變更或設定負擔等事實或法律行為致生權利
    得、喪、變更之情形】，據實向法院陳報，並附相關證明（
    倘該段期間曾經取得或喪失不動產所有權，應詳為標明不動
    產之地號、建號）。
三、請補正說明聲請人是否於聲請清算前5年內（即110年11月17
    日回溯5年內）從事國內外股票、期貨、基金或其他金融商
    品之投資交易？若有，請提出上開投資交易明細及證明文件
    （可向臺灣集中保管結算所股份有限公司申請查詢）。
四、請說明聲請清算前5年內是否曾擔任公司之負責人（依公司
    法第8條規定，負責人包含執行業務股東、董事、經理人、
    清算人、發起人、監察人、檢查人、重整人、重整監督人）
    。倘聲請人於此期間曾擔任公司負責人，請說明聲請人擔任
    公司負責人此期間每月平均實際營業額為多少？應一併提出
    該營利事業單位之營業人銷售額與稅額申報書、營業稅申報
    書或相關證明文件，到院供參。
五、請補正說明聲請人「聲請清算前2年（即108年11月17日起至
    110年11月17日）」及「聲請清算時迄今」之財產及收入狀
    況說明書，表明下列事項並提出證明文件（請分別製作聲請
    前2年及聲請後迄今之財產收入狀況說明書）：
　㈠財產目錄：
　　土地、建築最新登記謄本（含他項權利部）、動產（含名稱
    、種類、數量）、存摺【聲請人於各金融機構之全部存摺及
    證券集保存摺之「完整全部內頁」影本（須附銀行名稱及帳
    號、完整內頁資料並補登至本裁定送達日之後）】、股票（
    含公司、營利事業統一編號、主營業所所在地），基金、外
    幣、保險單（含本人及配偶、未成年子女、父母為要保人或
    受益人之人壽保單及儲蓄性、投資性保單，並敘明各保險契
    約之有效期限、每期保費金額、有無曾以保單向保險公司借
    款，以及若終止該等保險契約，可領回之金額各為若干？暨
    提出繳交保費單據及保險契約影本，可向中華民國人壽保險
    商業同業公會申請查詢）、事業投資或其他資產在內之所有
    財產，並其性質及所在地；如財產設定擔保債權、優先權或
    其他負擔，應一併表明（如抵押權、質權等），並提出該等
    權利之設定契約書。　　
　㈡收入數額：
　　薪資【請提出自108年11月份任職公司（包括但不限於自承
    之妃樂冰品有限公司、新北市政府客家事務局、福爾摩砂美
    藝有限公司、三峽衛生所）至迄今之每月薪資袋或薪資明細
    單（含本俸、佣金、獎金、津貼等）、在職證明書、薪資入
    帳存摺封面及內頁等證明文件】、年金、保險給付、租金收
    入、退休金或退休計畫收支款、各類政府補助金、買賣股票
    及基金或外幣等相關投資之所得、分居或離婚贍養費或其他
    收入款項在內之所有收入款項。如有其他兼職收入，亦應提
    出相關證明文件，例如薪資單、薪資轉帳存摺封面暨內頁等
    。若為打零工或現金領取方式者，應提出薪資袋及雇主出具
    之員工在職薪資證明書、雇主聯絡電話（應詳列來源製成清
    楚之表冊，勿僅提出國稅局綜合所得稅各類所得資料清單代
    替）。如有長期或某段期間內無從事固定正職工作或無收入
    之情形，亦請陳報起迄時間及說明詳細原因為何。另因聲請
    人所提出108、109年度綜合所得稅各類所得資料清單中有記
    載來自「東森新媒體控股股份有限公司」之競技所得、「水
    美工程企業股份有限公司」之營利所得、「名立汽車有限公
    司」之執行所得，請在財產及收入狀況說明書中列明與各該
    公司之關係、取得原因為何。
　㈢必要支出數額（自108年11月17日起至110年11月17日止，及
    聲請清算前迄今之支出數額，請分別製作）：　　
　⒈請聲請人就下列各項支出，至少提出「最近3期」之實際支出
    相關證明文件及單據以釋明支出情形及必要性，例如統一發
    票、帳單、消費或繳款收據、轉帳存摺封面暨內頁影本或醫
    療費收據等據實向法院陳報，不得僅以概括、籠統方式為之
    ，應詳列具體項目及金額製成表冊，並提出相關單據並請補
    正說明有無其他人分擔上開生活支出？請據實向本院陳報，
    否則本院無從可證為聲請人之必要支出項目，自不得列入計
    算必要生活費用數額。
　⒉說明債務人戶籍地與債務人之關係，設籍之原因、戶籍地之
    房地為何人所有及現居住成員。目前所居住之房屋地址、坪
    數、現居住成員及如何分擔相關居住費用？若為租賃，應提
    出房屋租賃契約、給付。
　⒊如有其他固定之稅賦開支等之必要支出數額，亦請詳列具體
    項目及金額並製作成表冊，暨提出相關單據（如發票、收據
    、繳費證明、轉帳存摺內頁等）證明。　　
六、請提出受扶養人林翊瑋近2年國稅局綜合所得稅各類所得資
    料清單、最新之國稅局財產歸戶資料、其於各金融機構之全
    部存摺及證券存摺（包括集保存摺、郵局存摺等）之封面暨
    完整清晰內頁之資料影本，並補登存摺至本裁定送達日之後
    。並說明受扶養人林翊瑋之其他扶養義務人為何人，如何負
    擔其扶養義務。或有其他扶養義務人，卻由聲請人負擔之原
    因，併請提出相當之證明說明之。又聲請人未說明每月實際
    支出之扶養金額為何，提出伙食費、雜費、健保費等支出之
    收據證明及計算方式。
七、請說明聲請人及受其扶養人等親屬，除自承之租屋津貼補貼
    、弱勢兒少扶助外，有無領取其他社福補助津貼，如低收入
    戶補助、老年津貼、國民年金、育兒津貼、身心障礙補助等
    ？如有，每月可請領之金額為何？請提出相關證明文件或領
    取明細，例如存摺封面暨內頁等據實向法院陳報。另聲請人
    有無接受家屬扶養或親友資助必要生活支出費用？如有，亦
    請敘明詳細情形（每月或每週或不定時、每期金額多寡等）
    ，並提出該名家屬或親友之聯絡方式（姓名、住址、電話）
    、聲請人接受資助之相關證明文件等據實向法院陳報。
八、請補正說明聲請人於聲請本件清算前2年即自108年11月17日
    起迄今，有無遭第三人聲請強制執行扣薪？或聲請人名下財
    產有無涉訟或經扣押在案？如有，請陳報先前或目前繫屬中
    之訴訟或強制執行程序，暨其繫屬法院、案號、股別及執行
    名義。
【請聲請人務必依上開補正事項所示順序提出證明文件。另請聲
請人向本院陳報之資料及任何陳述，切勿使用任何不確定之字樣
。並請「詳細閱讀」後，逐一「誠實」補正，切勿缺漏，並請盡
力「一次」即補正齊全。】